臺灣桃園地方法院刑事判決
                                    109年度審訴字第779號
公  訴  人  臺灣桃園地方檢察署檢察官
被      告  孟  玲





上列被告因違反毒品危害防制條例案件，經檢察官提起公訴（10
8年度偵字第31500號、108年度毒偵字第6291號），被告於本院
準備程序中，就被訴持有第二級毒品純質淨重二十公克之事實為
有罪之陳述，經本院告知簡式審判程序意旨，並聽取當事人之意
見後，本院合議庭裁定改由受命法官獨任依簡式審判程序審理，
判決如下：
    主  文
孟玲持有第二級毒品純質淨重二十公克以上，累犯，處有期徒刑
拾壹月。扣案如附表編號一、二所示之物均沒收銷燬。
    事  實
一、孟玲明知甲基安非他命係毒品危害防制條例第2條第2項第2 
    款規定之第二級毒品，不得非法持有，竟基於持有第二級毒
    品純質淨重20公克以上之犯意，於民國108年11月3日下午6
    時40分許，在桃園市中壢區高鐵桃園站計程車排班處附近之
    「嘟嘟停車場」內，以抵償債務新臺幣（下同）4萬8,000元
    之代價，向真實姓名年籍不詳、綽號「阿信」之成年女子，
    購得如附表編號一、二所示之第二級毒品甲基安非他命共6
    包（合計純質淨重191.2公克）而持有之。嗣於108年11月3
    日晚間8時30分許，為警在桃園市○○區○○路0段00巷00號前盤
    查，而交出如附表編號一所示之甲基安非他命5包（合計純
    質淨重159.52公克）予警方，後於隨警方返所製作筆錄時，
    又將於隨身包包內如附表編號二所示之甲基安非他命1包（
    純質淨重31.68公克）並交予警方查扣（同案被訴施用第二
    級毒品部分，由本院另為公訴不受理判決）。
二、案經桃園市政府警察局楊梅分局報告臺灣桃園地方檢察署檢
    察官偵查起訴。
    理  由
一、上揭犯罪事實，業據被告孟玲於警詢、偵訊、本院準備程序
    及審理時均坦承不諱，並有自願受搜索同意書1紙、桃園市
    政府警察局楊梅分局搜索扣押筆錄暨扣押物品目錄表2份、
    桃園市政府警察局楊梅分局被採尿人尿液暨毒品真實姓名與
    編號對照表1紙（毒品編號：108DH-587號）、桃園市政府警
    察局楊梅分局查獲施用（持有）毒品案件經過情形紀錄表1
    紙、現場及扣押物照片4張、內政部警政署刑事警察局109年
    2月14日刑鑑字第1088013494號鑑定書1紙在卷可稽，復有扣
    案如附表編號一、二所示之甲基安非他命共6包（合計純質
    淨重191.2公克）為證，足徵被告之前揭任意性自白核與事
    實相符，應堪採信。從而，本件事證已臻明確，被告犯行堪
    以認定，應予以依法論科。
二、論罪科刑：
  ㈠核被告所為，係犯毒品危害防制條例第11條第4項之持有第二
    級毒品純質淨重20公克以上罪。
  ㈡查被告前於106年間，因施用第二級毒品案件，經本院以106
    年度審易字第2719號判決判處有期徒刑6月確定，於108年3
    月3日執行完畢乙節，有臺灣高等法院被告前案紀錄表1份在
    卷可佐，其於受有期徒刑之執行完畢後，5年以內故意再犯
    本案有期徒刑以上之罪，為累犯；審酌被告上開構成累犯之
    犯罪紀錄，與本案同係違反毒品危害防制條例所生之犯罪，
    其犯罪之原因、型態及罪質相類，足認被告未因前案刑罰執
    行後有所警惕，對刑罰之感應力顯然薄弱，是認本件適用刑
    法第47條累犯加重之規定加重其最低本刑，並無罪刑不相當
    之情事，爰依刑法第47條第1項規定，就本件被告所犯之罪
    ，加重其刑。
  ㈢刑法第62條前段所規定之自首，係以對於未發覺之犯罪自首
    而受裁判為要件，故犯罪行為人應於有偵查犯罪職權之公務
    員未發覺犯罪事實或犯罪人之前自首犯罪，且接受裁判，兩
    項要件兼備，始得依刑法62條前段自首之規定減輕其刑（參
    照最高法院86年度台上字第1951號、76年台上字第2039號判
    決）。被告雖辯稱：我當天是主動將毒品交出來，我認為自
    己有自首云云。惟查：被告於事實欄一所載時、地為警盤查
    時，經警詢問被告是否持有違禁物，而被告當下即向警方坦
    承其上揭如事實欄一所示之持有第二級毒品純質淨重20公克
    以上之犯行並主動交付如附表所載之甲基安非他命乙節，有
    桃園市政府警察局楊梅分局110年1月4日楊警分刑字第10900
    42115號函檢附之該分局草湳派出所員警職務報告1份(詳本
    院卷第145頁至第147頁)在卷可證，堪認為真，然被告於本
    院審理中逃匿，經本院於110年9月1日發布通緝，至110年9
    月5日始緝獲歸案，有本院110年9月1日11年桃院增刑亭緝字
    第597號通緝書、苗栗縣警察局頭份分局110年9月5日份警偵
    字第1100021289號通緝案件移送書及110年9月15日110年桃
    院增刑亭銷字第622號撤銷通緝書(詳本院卷第263頁、第353
    頁、第441頁)各1份在卷可查，是被告於本院審理中既已逃
    匿，即無接受裁判之意思，縱認其遇警盤查時，有主動交付
    扣案如附表所示之毒品，及坦承本件犯行之情，核與刑法第
    62條前段所規定自首之要件不合，自不得依上開規定，減輕
    其刑。
　㈣爰審酌被告無視於政府所推動之禁毒政策，未經許可無故持
    有第二級毒品純質淨重達逾20公克以上，其所為除危害社會
    秩序，亦極易滋生其他犯罪，惡化治安，實甚為不當、應予
    懲處，惟念其犯後坦承犯行，態度尚可，兼衡其犯罪之動機
    、目的、手段、情節，及本案其所持有之毒品數量，並考量
　　其自陳學歷高中畢業、入監前開美甲店，月薪5至6萬元，沒
    有需要扶養之人（詳本院卷第528頁）等一切情狀，量處如
    主文所示之刑，以示懲儆。
三、沒收：
    本案扣案如附表編號一、二所示之潮濕透明晶體共6包，經
    送鑑驗結果，確均含有第二級毒品甲基安非他命成分，且合
    計純質淨重191.2公克等情，有如附表鑑驗報告欄所示鑑定
    書1份存卷可考，核屬毒品危害防制條例第2條第2項第2款管
    制之第二級毒品，不問屬於犯人與否，應依毒品危害防制條
    例第18條第1項前段規定宣告沒收銷燬；再因以現今所採行
    之鑑驗方式，包裝袋仍會殘留微量毒品而無法將之完全析離
    ，應概認屬毒品之部分，一併予以沒收銷燬。至採樣化驗部
    分，既已驗畢用罄而滅失，自無庸再予宣告沒收銷燬，併此
    指明。
據上論斷，應依刑事訴訟法第273條之1第1項、第299條第1項前
段，判決如主文。
本案經檢察官許炳文提起公訴，檢察官林欣怡到庭執行職務。
中    華    民    國   111    年    1     月   14     日
                  刑事審查庭  法  官  林慈雁
以上正本證明與原本無異。
如不服本判決應於收受判決後20日內向本院提出上訴書狀，並應
敘述具體理由。其未敘述上訴理由者，應於上訴期間屆滿後20日
內向本院補提理由書（均須按他造當事人之人數附繕本）「切勿
逕送上級法院」。
                              書記官  吳秉翰
中　　華　　民　　國　　111 　年　　1 　　月　　17　　日
附錄本案論罪科刑法條：
毒品危害防制條例第11條
持有第一級毒品者，處3年以下有期徒刑、拘役或新臺幣30萬元
以下罰金。
持有第二級毒品者，處2年以下有期徒刑、拘役或新臺幣20萬元
以下罰金。
持有第一級毒品純質淨重10公克以上者，處1年以上7年以下有期
徒刑，得併科新臺幣100萬元以下罰金。
持有第二級毒品純質淨重20公克以上者，處6月以上5年以下有期
徒刑，得併科新臺幣70萬元以下罰金。
持有第三級毒品純質淨重5公克以上者，處2年以下有期徒刑，得
併科新臺幣20萬元以下罰金。
持有第四級毒品純質淨重5公克以上者，處1年以下有期徒刑，得
併科新臺幣10萬元以下罰金。
持有專供製造或施用第一級、第二級毒品之器具者，處1年以下
有期徒刑、拘役或新臺幣10萬元以下罰金。
附表：
編號 物品名稱         數量  鑑驗結果  鑑驗報告 一 潮濕透明晶體 5包（驗前總淨重171.53公克，驗餘總淨重171.35公克，純度93%，總純質淨重159.52公克） 檢出第二級毒品甲基安非他命成分 內政部警政署刑事警察局109年2月14日出具之刑鑑字第1088013494號鑑定書1紙 二 潮濕透明晶體晶體 1包（驗前淨重34.44公克，驗餘淨重34.37公克，純度92%，純質淨重31.68公克）   合計純質淨重：191.2公克